臺灣高等法院刑事判決　　　　　　　　94年度上易字第1293號
上　訴　人　臺灣臺北地方法院檢察署檢察官
被　　　告　甲○○
上列上訴人因被告違反商標法案件，不服臺灣臺北地方法院93年
度易字第1658號，中華民國94年4月12日第一審判決（起訴案號
：臺灣臺北地方法院檢察署93年度偵字第1913 9號），提起上訴
，本院判決如下：
    主  文
原判決撤銷。
甲○○明知為未得商標權人同意，於同一商品，使用相同之註冊
商標商品而販賣，累犯，處有期徒刑陸月，如易科罰金以佰元
折算壹日。扣案仿冒如附表所示商標圖樣之鐘錶共拾陸只，均沒
收。
    事  實
一、甲○○曾因違反商標法案件，經臺灣臺北地方法院於民國（
    下同）90年1月19日，以90年度易緝字第7號判處有期徒刑6
    月確定，甫於90年10月30日執行完畢出獄。詎仍不知悔改，
    明知如附表所示之商標圖樣，係香奈兒股份有限公司、亞米
    茄股份有限公司、卡地亞國際公司、固喜歡固喜公司、派特
    飛力浦公司、瑞奇蒙國際股份有限公司等向我國經濟部中央
    標準局（於88年1月26日改制為經濟部智慧財產局）申請註
    冊，而取得指定使用於鐘錶等類商品之商標專用權，現均仍
    在專用期間內，竟基於販賣之犯意，先於93年10月13日下午
    5時許，在臺北市大安區○○○路○段157號前，向綽號「阿
    順」之不詳真實姓名年籍成年男子，以每件新台幣（下同）
    700元或800元不等價格，購入如附表所示仿冒前揭商標圖樣
    之鐘錶，旋將上揭仿冒鐘錶置於摩托車內藏置，預備待客戶
    詢問時方取出以每只1500元之價格販賣。然未即售出，即於
    93年10月22日晚上10時50分，在上址為警查獲，並扣得如附
    表所示仿冒前揭商標之鐘錶16只。
二、案經臺北市政府警察局報請台灣台北地方法院檢察署檢察官
    偵查起訴。
    理  由
一、被告甲○○經本院合法傳喚，無正當理由未於言詞辯論期日
    到庭，亦未提出任何書狀；然據其在警詢、檢察官偵查及原
    法院訊問、審理中之陳述，則對於前揭事實均已坦承不諱，
    並有鑑定證明書、中華民國商標註冊資料、現場照片附卷可
    稽，及如附表所示之鐘錶共16只扣案為證；被告出於任意性
    之自白核與事實相符，應堪採信。本件事證明確，被告犯行
    堪予認定。
二、按所謂販賣，以行為人明知為此類商品，具有營利之目的，
    將之販入或賣出，有其一即屬成立，並不以販入後復行賣出
    為構成要件（最高法院80年度台非字第48號刑事判決意旨參
    照）。被告雖尚未販出任何一件仿冒商品即遭查獲，惟其既
    基於營利之目的販入前開商品，揆諸前揭說明，其販賣行為
    即已成立。本件被告明知係未得商標權人同意，於同一商品
    ，使用相同於他人註冊商標圖樣之商品，仍販賣之，核其所
    為，係犯商標法第82條販賣仿冒商標商品罪。又，被告曾因
    違反商標法案件，經臺灣臺北地方法院於90年1月19日，以
    90年度易緝字第7號判處有期徒刑6月確定，甫於90年10月30
    日執行完畢出獄，有本院被告全國前案紀錄表可徵，其於有
    期徒刑執行完畢未滿5年，再犯本件有期徒刑以上之罪，為
    累犯，應依刑法第47條規定加重其刑。
三、原審據以論罪科刑，固非無見。惟查，原判決之犯罪事實認
    定被告係以一次販入如附表所示之鐘錶，未即售出，即於93
    年10月22日晚上10時50分，在上址為警查獲，並扣得如附表
    所示仿冒前揭商標之鐘錶16只；然理由卻又說明「其先後多
    次犯行，時間緊接，觸犯構成要件相同之罪名，顯係基於概
    括犯意為之，依連續犯規定以一罪論並加重其刑」；其認定
    事實與理由，自有矛盾。公訴人之上訴意旨指摘原審量刑過
    輕，雖無理由（詳如後述），然原判決既有前述之可議，仍
    屬無可維持，應由本院予以撤銷改判。爰審酌被告犯罪之動
    機在貪圖小利，其販賣仿冒商品對商標權人損害甚鉅，然其
    所販入仿冒商標之商品數量僅有16只，且未及販出，犯罪復
    於警詢、檢察官偵查及原法院訊問、審理中，均已坦承犯行
    ，態度良好等一切情狀，認檢察官求處有期徒刑八月（見原
    審卷第73頁）尚屬太重，而量處如主文所示之刑，並諭知易
    科罰金折算標準。扣案仿冒如附表所示商標圖樣之鐘錶共16
    只，應依同法第83條規定宣告沒收。
四、
  (一)公訴意旨另以：被告於93年10月13日下午5時許，在臺北市
    大安區○○○路○段157號前，向綽號「阿順」之不詳真實姓
    名年籍成年男子，以每件700元或800元不等價格，購入仿冒
    前揭商標圖樣之鐘錶，並基於意圖販賣之概括犯意，在上址
    以每只鐘錶1500元之價格，販賣與不特定之顧客牟利。因認
    被告所為係連續犯商標法第82條販賣仿冒商標商品罪嫌云云
    。
  (二)公訴意旨認被告係連續犯商標法第82條販賣仿冒商標商品罪
    嫌，無非以被告之自白及有如附表所示之鐘錶共16只扣案，
    為其主要之論據。惟訊之被告則堅決否認有連續犯賣犯行，
    辯稱：伊買入16隻錶，但都還沒賣出就被警察查獲等語。
  (三)按犯罪事實應依證據認定之，無證據不得認定犯罪事實；刑
    事訴訟法第154條第2項定有明文。又，認定犯罪事實所憑之
    證據，雖不以直接證據為限，間接證據亦包括在內；然而無
    論直接或間接證據，其為訴訟上之證明，須於通常一般之人
    均不致有所懷疑，而得確信其為真實之程度者，始得據為有
    罪之認定，倘其證明尚未達到此一程度，而有合理之懷疑存
    在時，事實審法院復已就其心證上理由予以闡述，敘明其如
    何無從為有罪之確信，因而為無罪之判決，尚不得任意指為
    違法。最高法院76年台上字第4986號著有判例。查：被告於
    獲案之初，於警詢中即供陳：我向綽號「阿順」之男子購得
    16隻仿冒手錶，至今尚未賣出云云（見偵查卷第9頁）。於
    檢察官偵查中供稱：（問：這些仿冒手錶賣出沒有？）沒有
    ，警察經過就被抓了等語（見偵查卷第49頁）。在原法院審
    理中仍堅稱：我承認起訴的犯罪事實，不過我買進來以後，
    並沒有陳列販賣，而是客人問起時，我再去摩托車裡面拿出
    來賣，我是10月13日買進來，從那天開始，有客人問起我就
    會拿給客人看，我是10月22日被查到的，買進16隻錶，但都
    還未賣出就被警察查獲；... （問：手錶有無賣出？）沒有
    云云（見原審卷第63頁、第72頁）。遍閱全卷，又查無其他
    相關之資料足以佐證被告已有販出仿冒商標手錶之行為，自
    難以揣測之詞推定被告已連續販出仿冒商標之手錶，而涉有
    連續販賣仿冒商標商品罪嫌。
  (四)此外，復無其他積極證據足證被告確有公訴意旨所指之連續
    販賣仿冒商標商品犯行，此部分被告之犯罪尚屬不能證明。
    惟因公訴人認此部分與前揭論罪科刑部分，有連續犯之關係
    ，屬裁判上之一罪，故不另為無罪之諭知。
五、公訴人之上訴意旨雖以：被告甲○○於77年間，因商標法案
    件，經臺灣臺北地方法院判處有期徒刑四月，如易科罰金以
    三十元折算一日，緩刑三年確定；其於88年間再因商標法案
    件，經同院以90年度易緝字第7號判處有期六月，如易科罰
    金以三佰元折算一日確定，被告於90年10月30日出監執行完
    畢。詎被告於93年10月間更犯本件違反商標法案件，足見其
    無悛悔之意，依刑法第47條之規定，並參酌被告上開前案紀
    錄，理應判處高於有期徒刑六月之刑，詎原審僅判處有期徒
    刑六月，已令被告心存僥倖，並變相鼓勵被告多多再犯，無
    從使其斷除販賣仿冒品之犯行，以儆來茲，故原審量刑顯然
    不當，其判決自屬無可維持云云。惟查，商標法第82條規定
    明：「知為前條商品而販賣、意圖販賣而陳列、輸出或輸入
    者，處一年以下有期徒刑、拘役或科或併科新臺幣五萬元以
    下罰金。」；則判處有期徒刑六月，已屬中、重度之刑。次
    查，被告前雖曾因違反商標法案件，經臺灣臺北地方法院90
    年1月19日，以90年度易緝字第7號判處有期徒刑6月；然被
    告該次之犯罪，係屬連續犯，依刑法第56條之規定，應加重
    其刑至二分之一；而本件被告之犯罪係單一之一次犯罪，法
    院就被告之本次犯罪與前次犯罪，同樣量處有期徒刑六月，
    在本案未依連續犯加重其刑之條件比較下，已然較前案之判
    決加重其刑，附此敘明。
六、被告甲○○經本院合法傳喚，無正當理由未於言詞辯論期日
    到庭，爰不待其陳述逕行判決。
據上論斷，應依刑事訴訟法371條、第369條第1項前段、第364
條、第299條第1項前段，商標法第82條、第83條，刑法第11條前
段、第41條第1項前段、第47條，罰金罰鍰提高標準條例第2條，
判決如主文。
本案經檢察官林炳雄到庭執行職務。
中　　華　　民　　國　　94　　年　　9 　　月　　29　　日
　　　　　　　　　刑事第十三庭  審判長法　官  劉景星
                                      法  官  陳志洋
                                      法  官  陳博志
以上正本證明與原本無異。
不得上訴。
                                      書記官  陳嘉文
中　　華　　民　　國　　94　　年　　10　　月　　4 　　日
附錄：本案論罪科刑法條全文
商標法第81條
未得商標權人或團體商標權人同意，有下列情形之一者，處三年
以下有期徒刑、拘役或科或併科新臺幣二十萬元以下罰金：
  一於同一商品或服務，使用相同之註冊商標或團體商標者。
  二於類似之商品或服務，使用相同之註冊商標或團體商標，
    有致相關消費者混淆誤認之虞者。
  三於同一或類似之商品或服務，使用近似於其註冊商標或團體
    商標之商標，有致相關消費者混淆誤認之虞者。
商標法第82條
明知為前條商品而販賣、意圖販賣而陳列、輸出或輸入者，處一
年以下有期徒刑、拘役或科或併科新臺幣五萬元以下罰金。
